【裁判字號】    99,台上,7050
【裁判日期】    991111
【裁判案由】    違反毒品危害防制條例
【裁判全文】
最高法院刑事判決            九十九年度台上字第七０五０號
上  訴  人  朱弘宇
上列上訴人因違反毒品危害防制條例案件，不服台灣高等法院中
華民國九十九年八月二十四日第二審更審判決（九十九年度上更
(一)字第二五九號，起訴案號：台灣板橋地方法院檢察署九十五年
度偵字第一二０九七、一二０九八號），提起上訴，本院判決如
下：
    主  文
上訴駁回。
    理  由
按刑事訴訟法第三百七十七條規定，上訴於第三審法院，非以判
決違背法令為理由，不得為之。是提起第三審上訴，應以原判決
違背法令為理由，係屬法定要件。如果上訴理由書狀並未依據卷
內訴訟資料，具體指摘原判決不適用何種法則或如何適用不當，
或所指摘原判決違法情事，顯與法律規定得為第三審上訴理由之
違法情形，不相適合時，均應認其上訴為違背法律上之程式，予
以駁回。本件原審審理結果，認為上訴人朱弘宇意圖營利，於民
國九十五年五月七日販賣第三級毒品愷他命（Ketamine，俗稱Ｋ
他命）予沈益帆（更名為沈駿宏）既遂及翌（八）日下午販賣毒
品愷他命予陳博鉦未遂等犯行明確，因而維持第一審依行為時法
論處上訴人連續販賣第三級毒品罪刑之判決，駁回上訴人在第二
審之上訴，已詳其調查證據之結果及憑以認定犯罪事實之心證
理由。查上訴人於審判中已自白上開犯罪事實，與證人沈益帆、
陳博鉦指證購毒之情節相符，並有扣案之毒品愷他命可稽。原判
決綜核案內證據資料，憑為判斷犯罪事實，復說明上訴人有償轉
讓毒品供人施用，應構成販賣罪之論據，所為論述並不悖於經驗
與論理法則，自不容任意指為違法。至於沈益帆、陳博鉦除前引
二次購買毒品行為以外之其他陳述，包括其二人有無向他人購買
毒品、其等就另有其人之指述是否一致等等，顯與本件犯罪事實
無涉，另沈益帆與上訴人二人所使用之行動電話於九十五年五月
七日十七時五十四分二十秒以後之通聯紀錄，既係因沈益帆為向
上訴人購買毒品而撥打，原判決以之作為該次犯行之證據，並無
不合。又上訴人既已有販賣毒品之犯意，則陳博鉦雖虛與上訴人
買賣毒品，意在協助警察辦案，尚與陷害教唆之情形有別。再毒
品危害防制條例第十七條第二項規定之自白減輕其刑，除限以所
犯為該條例第四條至第八條之罪外，必須行為人於偵查及審判中
均自白者，始有其適用。而裁判上一罪之自白，須在全部犯行均
於偵查及審判中自白始能成立，若連續犯行，僅自白其中一部分
，或其中一部分不符合於偵查及審判中均自白，即無依該條例自
白減輕之餘地。上訴人就上揭二次販賣毒品連續犯行，有關陳博
鉦部分，固於警詢及原審自白犯罪，但就沈益帆部分，因僅於原
審自白犯罪，未於警詢或偵查中自白，自與上開條例之規定意旨
不符，原判決未依自白減輕其刑，核無違誤。上訴意旨所指各情
，無非置原判決所為明白論斷於不顧，仍持已為原判決指駁之陳
詞再事爭辯，或對於事實審法院取捨證據與自由判斷證據證明力
之職權行使，徒以自己之說詞，任意指為違法，或單純為事實上
枝節性之爭辯，要與法律規定得為第三審上訴理由之違法情形，
不相適合。其上訴違背法律上之程式，應予駁回。
據上論結，應依刑事訴訟法第三百九十五條前段，判決如主文。
中    華    民    國  九十九  年   十一   月   十一   日
                      最高法院刑事第十二庭
                          審判長法官  賴  忠  星  
                                法官  呂  丹  玉  
                                法官  吳      燦  
                                法官  蔡  名  曜  
                                法官  葉  麗  霞  
本件正本證明與原本無異
                                      書  記  官  
中    華    民    國  九十九  年   十一   月   十五   日
                                                      Q

司法院資訊處製作；財團法人民間司法改革基金會備份。
